# 关于持有待售资产- 原投资性房地产的特殊情况下的转让处理

提问人：a543381964 时间：2022-10-20 09:33:29
请教陈版主：
公司于20X1年通过招拍挂方式取得一产业用地，并建成相关厂房。建成后，因整体面积等各项指标均无法满足现有的生产需求，导致无法使用园区生产功能，因此部分用于出租。公司将出租部分分类为投资性房地产核算（成本计量）。
为解决上述事项，公司与地方政府签订协议:公司承诺以成本价整体转让产业用地及附着建筑物给政府指定的招商引资对象XXX公司，同时公司重新向地方政府另行申请一块土地。根据协议，20X3年报披露时相应资产转为持有待售资产。20X4年完成处置。
需要解决的疑问：
1.上述持有待售资产（投资性房地产）处置应当通过其他业务收入核算还是通过资产处置收益核算。2.为处置上述房地产而与租户解约，向租户支付的违约金 2400 万元是否应当计入其他业务成本。
根据《企业会计准则第 42 号——持有待售的非流动资产、处置组和终止经营》 应 用指南用指南（ 2018 ）中对 “资产处 置收益置收益 ” 会会 计 科目核算内容：4. “6115 资产处置损益”科目。本科目核算企业出售划分为持有待售的非流动资产（金融工具、长期股权投资和投投 资 性房地性房地 产 除外除外）或处置组（子公司和业务除外）时确认的处置利得或损失，以及处置未划分为持有待售的固定资产、在建工程、生产性生物资产及无形资产而产生的处置利得或损失。

回答人：chenyiwei
1 、该项房产的处置不是企业的“日常活动”，故不确认收入、成本，而是确认资产处置损益。
2 、为处置上述房地产而与租户解约，向租户支付的违约金 2400 万元应计入管理费用或营业外支出处理。

提问人：a543381964 时间：2022-10-21 10:55:09
谢谢陈版主，我们项目组包括风险质控部门一致倾向于实质上为资产处置损益，但在应用指南明确规定持有待售资产-资产处置损益不包括投资性房地产的情况下，是否会存在监管风险？

回答人：chenyiwei
还是应从收入的定义出发，即收入必须来源于日常活动，而本案例中的投资性房地产处置不属于日常活动。